# 股份支付的会计处理

提问人：wx_5cbd6a2767a5 时间：2021-10-14 10:45:58
请教陈版主：
（ 1 ）集团在子公司层面设立持股平台。 2021 年 7 月 1 号，集团管理层通过持股平台授予子公司高管A89万股限制性股票，锁定期为以后每满一年解锁20%。出于上市考虑，集团管理层于当日与该高管达成一致，集团按照公允价值，以1,626万元收购该持股平台份额，该高管承诺收到该收购款并扣除个税 537 万后，将剩余金额投入母公司，按母公司 7 月 1 日公允价值获得相应股权。相关承诺函于 7 月 1 日出具，实际完成上翻系 9 月 30 日。
请教陈版主，整个过程如何确认ESOP费用，上翻动作产生的个税，是否需要要作为集团层面的费用？
（ 2 ）于 7 月 30 日，集团授予高管B于母公司层面的限制性股票 100 万股，锁定期为每满一年解锁40%，15%，15%，15%，15%。经友好协商，并经过董事会批准，A和B将 89 万股的ESOP进行了互换。由于锁定期存在一个与的差异，解锁条件也不相同，请教陈版主，该互换过程该如何确认费用。

回答人：chenyiwei
由于授予股份和收购直接在同一天完成，因此直接将收购价款减去授予价格的差额（1626-89）确认职工薪酬费用。个人所得税也确认为集团层面的费用。
由于协议约定“将剩余金额投入母公司，按母公司 7 月 1 日公允价值获得相应股权”，如果照此执行，后续入股应不会在母公司层面再次确认股份支付费用。